【裁判字號】    89,易,17
【裁判日期】    890307
【裁判案由】    傷害
【裁判全文】
臺灣臺中地方法院刑事判決                            八十九年度易字第一七號
    公  訴  人  臺灣臺中地方法院檢察署檢察官
    被      告  丙○○
                乙○○
                甲  ○
    共      同
    選任辯護人  陳浩華律師
右列被告等因傷害案件，經檢察官提起公訴（八十八年度偵字第二二四六三號），本
院判決如左：
    主  文
丙○○、乙○○、甲○共同傷害人之身體，各處拘役參拾日，如易科罰金，均以參佰
元折算壹日。
    事  實
一、丙○○、乙○○、甲○三人係姊妹，於民國八十八年七月三日上午十一時，在台
    中縣大里市○○路四八三號仁愛醫院大里院區七一二號病房內，為了探視其兄弟
    黃圳（已死亡），而與丁○○（丁○○之丈夫吳金燦係黃圳之姪子）發生爭執，
    詎丙○○、乙○○、甲○三人竟基於共同傷害人身體之犯意聯絡，聯手毆打丁○○之身體，將丁○○壓倒在地上，抓其頭髮去撞牆壁，並出手捏其陰部，致丁○○受有頭部外傷血腫約四×三公分及門牙斷裂等傷害。
二、案經丁○○訴由台中縣警察局霧峰分局報請臺灣臺中地方法院檢察署檢察官偵查
    起訴。
    理  由
一、訊之被告丙○○、乙○○、甲○均矢口否認右揭犯行，被告丙○○辯稱：伊沒有
    毆打告訴人丁○○，護士小姐所言不實在；被告乙○○辯稱：係告訴人先出手，
    伊才還手擋她，伊沒有看到護士小姐；被告甲○辯稱：伊三人本欲進入病房探視
    黃圳，告訴人不讓伊進去，伊就回頭走了，沒有動手毆打告訴人各云云。惟查：
    (一)被告三人於右揭時地如何聯手毆打告訴人，致告訴人受有頭部外傷血腫約四×
    三公分及門牙斷裂等情，業據告訴人於警訊時及偵審中指訴綦詳，並有財團法人
    仁愛醫院診斷證明書一紙附卷可稽。(二)目擊證人即在場之看護楊金品於偵查中證
    稱：伊當時正在浴室洗毛巾，聽到有人喊救命，出來後看到被告姊妹三人聯手將
    丁○○推去撞牆壁，並動手毆打丁○○，伊就按呼叫鈴，先後來了四、五個護士
    ，只有第一位進來的護士有看到打人之情形，後來伊看到丁○○嘴角流血等語。
    參以證人即護士劉如霞於警訊時證稱：當時伊值班，聽到病房內傳來求救聲，伊
    進去的時候，看到丁○○嘴角及牙齦都有流血，然後伊就將她們隔離，並安撫另
    一位較年長之女子，但是那名女子還是一直對丁○○破口大罵；證人即護士陳詩
    卿於警訊時證述：伊沒有看到打架之情形，有看到丁○○嘴角流血，然後那些婦
    女（指被告三人）就被帶出病房外，伊並告訴較年長之女子，這裏是醫院不可吵
    鬧；證人即護士陳淑寶於警訊時亦證稱：伊進去的時候，看到丁○○嘴角流血，
    伊問丙○○為何毆打丁○○，丙○○說係因丁○○不讓其進入病房探望病人，並
    出口罵人，才氣憤出手打丁○○，於是伊就將丙○○等三人請出病房，丁○○有
    對伊說遭丙○○等三人毆打各等語。證人楊金品、劉如霞、陳詩卿、陳淑寶等四
    人與被告三人均素無怨隙，衡情應無誣指被告三人之可能。(三)綜上以觀，告訴人
    之指訴應屬實在，被告三人所辯顯係事後卸責之詞，不足採信。事證明確，被告
    三人犯行均洵堪認定。
二、核被告三人所為，均係犯刑法第二百七十七條第一項之傷害罪。被告三人之間，
    有犯意之聯絡及行為之分擔，均為共同正犯。爰審酌被告三人係因告訴人不讓其
    三人進入病房探視黃圳，進而發生爭執，並動手毆打告訴人，及告訴人受傷害之
    程度、被告等犯罪後之態度等一切情狀，各量處如主文所示之刑，並均諭知易科
    罰金之折算標準。
據上論斷，應依刑事訴訟法第二百九十九條第一項前段，刑法第二十八條、第二百七
十七條第一項、第四十一條，罰金罰鍰提高標準條例第一條前段、第二條，判決如主
文。
中      華      民      國      八十九      年      三      月    七    日
                                    臺灣臺中地方法院刑事第二庭
                                        法  官  陳  文  燦
右正本證明與原本無異。
如不服本判決，應於送達後十日內向本院提出上訴狀（須附繕本），上訴於台灣高等
法院台中分院。
                                          書記官
中      華      民      國      八十九      年     三       月   七     日
附錄本案論罪科刑法條全文
刑法第二百七十七條第一項：傷害人之身體或健康者，處三年以下有期徒刑、拘役或
一千元以下罰金。


司法院資訊處製作；財團法人民間司法改革基金會備份。
